【裁判字號】    96,重訴,95
【裁判日期】    970409
【裁判案由】    清償借款
【裁判全文】
臺灣高雄地方法院民事裁定             96年度重訴字第95號
原      告  臺灣銀行股份有限公司
法定代理人  寅○○
訴訟代理人  乙○○
            癸○○
            壬○○
被      告  子○○
            甲○○
            卯○○
            丑○○
            戊○○○
            辛○○
            丙○○
            己○○
            庚○○
上列當事人間請求清償借款事件，本院裁定如下：
    主  文
原告之訴及假執行之聲請均駁回。
訴訟費用由原告負擔。
    理  由
一、原告主張：被告子○○前於民國79年1 月9 日間，邀同被告
    甲○○、卯○○、丑○○及訴外人丁○○等人為連帶保證人
    ，與原告簽訂消費借貸及連帶保證契約，向原告借款新台幣
    （下同）3,400,000 元、10,000,000元，利率按基本放款利
    率及加碼標準調整計息，嗣於兩造又於79年5 月4 日，另行
    簽立增補契約，將其中500 萬元之原約定利率改以無自用住
    宅購屋貸款牌告利率調整計息。如被告未按期攤還本息時，
    除按上開借款利率給付遲延利息外，並應自遲延時起至清償
    日止，其逾期在6 個月以內者，按上開利率10% ，其逾期超
    過6 個月以上者，按上開利率20 %給付違約金。兩造並約定
    被告如有一期未按期攤還本息時，即喪失一切期限及分期償
    還之利益，其債務視為全部到期。原告於本件消費借貸契約
    成立後已依約交付借款，詎被告自87年6 月9 日起，即未依
    約清償本息，依上開約定，被告已喪失期限及分期償還之利
    益，借款視為全部到期。經原告聲請拍賣抵押物後，被告尚
    積欠原告本金共計9,917,018 元及如附表所示之利息、違約
    金。另丁○○業已於86年9 月10日死亡，而由被告戊○○○
    、辛○○、丙○○、己○○、庚○○繼承，爰依消費借貸及
    連帶保證與繼承法律法律關係，請求被告負連帶清償之責。
    並聲明：（一）被告應給付如附表一所示之本金、利息及違
    約金。（二）願供擔保，請准宣告假執行。
三、按債務人對於支付命令未於法定期間提出異議者，支付命令
    與確定判決有同一之效力；確定判決，除當事人外，對於訴
    訟繫屬後為當事人之繼受人者，亦有效力；又原告之訴有其
    訴訟標的為確定判決之效力所及者，法院應以裁定駁回之，
    民事訴訟法第521 條第1 項、第401 條第1 項、第249 條第
    1 項第7 款分別定有明文。
四、查本件原告主張對被告子○○、甲○○、卯○○、丑○○及
    訴外人丁○○之消費借貸及連帶保證之返還請求權，業經本
    院以84年度促字第1522號支付命令事件對被告子○○、丁○○、甲○○、卯○○、丑○○核發支付命令，除被告子○○
    部分因無法送達而未確定外，其餘之丁○○、甲○○、卯○○、丑○○均於84年3 月2 日確定，並核發確定證明予原告
    ；以88年度促字第45241 號支付命令事件對被告子○○核發
    支付命令，且於88年9 月27日確定，並核發確定證明予原告
    等情，業經本院調閱各該卷宗核閱無訛，應堪信為真，是本
    件原告起訴之訴訟標的即與本院84年度促字第1522號、88年
    度促字第45241 號支付命令所示債權相同。次查，丁○○雖
    於86年9 月10日死亡，而由被告戊○○○、辛○○、丙○○
    、己○○、庚○○繼承，然其等仍為民事訴訟法第401 條第
    1 項所稱之繼受人，是渠等自仍為本院84年度促字第1522號
    確定支付命令之既判力所及。
五、綜上，本件原告起訴之消費借貸及連帶保證債權，分別與本
    院84年度促字第1522號支付命令事件及88年度促字第45241
    號支付命令事件之訴訟標的同一，且本件被告子○○、甲○○、卯○○、丑○○、戊○○○、辛○○、丙○○、己○○
    、庚○○又均為該等支付命令效力所及，則原告以經確定判
    決效力同一之債權為訴訟標的而對有確定判決效力所及之人
    更行起訴，於法顯有未合，應依民事訴訟法第249 條第1 項
    第7 款之規定，裁定駁回。原告之訴既經駁回，則其假執行
    之聲請即失所附麗，亦應予以駁回。
六、據上論結，本件原告之訴為不合法，依民事訴訟法第249 條
    第1 項第7 款、第78條，裁定如主文。
中    華    民    國    97    年    4     月    9     日
                  民事第五庭  審判長法  官  林玉心
                                    法  官  葉啟洲
                                    法  官  林勇如
正本係照原本作成。
如對本裁定抗告須於裁定送達後10日內向本院提出抗告狀，並繳
納裁判費新臺幣1,000元。
中    華    民    國    97    年    4     月    9     日
                                    書記官  吳韻芳


司法院資訊處製作；財團法人民間司法改革基金會備份。
